ACORDAO-COMPLETO-2357545

ACÓRDÃO 924/2020 ATA 12/2020 - PLENÁRIO

VISTOS, relatados e discutidos estes autos de levantamento realizado pela Secretaria de Fiscalização de Tecnologia da Informação (Sefti) com o intuito de coletar informações de contratações de TI do Banco do Brasil (BB) , da Caixa Econômica Federal (CEF) e da empresa BB Tecnologia e Serviços (BBTS) , no período de 2013 a 2017, bem como obter acesso aos correspondentes sistemas de contratação e execução financeira para subsidiar ações de controle futuras;
	ACORDAM os Ministros do Tribunal de Contas da União, reunidos em Sessão do Plenário, ante as razões expostas pelo Relator, em:
	9.1 determinar ao Banco do Brasil, à Caixa Econômica Federal e à BB Tecnologia e Serviços S.A. que, no prazo de 180 dias, com fulcro no art. 17 da Lei 13.898/2019 e no art. 250, inciso II, do RITCU, disponibilizem informações atualizadas referentes a seus contratos no Sistema Integrado de Administração de Serviços Gerais - Siasg;
	9.2 recomendar ao Banco do Brasil, à Caixa Econômica Federal e à BB Tecnologia e Serviços S.A. que, com fundamento no art. 43, inciso I, da Lei 8.443/1992 c/c art. 250, inciso III, do RITCU:
	9.2.1 na elaboração do plano anual de suas auditorias internas, considerem os critérios de risco apontados nesse levantamento e as contratações selecionadas com base nesses critérios;
	9.2.2 incluam em seus sistemas informatizados utilizados nos processos de planejamento e gestão das contratações as informações referentes aos responsáveis pelo planejamento das contratações e aprovação das licitações, justificativas para contratação direta, e signatários dos contratos, no intuito de aperfeiçoar os processos e melhorar sua auditabilidade;
	9.3 determinar à Secretaria de Gestão de Informações para o Controle Externo (SGI) que realize os estudos e procedimentos necessários para incorporar as informações dos sistemas informatizados de planejamento e gestão de licitações e contratações da Caixa Econômica Federal e da BB Tecnologia e Serviços S.A ao Sistema Alice, de forma similar ao projeto que vem sendo desenvolvido com o Banco do Brasil, no âmbito do TC Processo 013.378/2017-1; 
	9.4 determinar à Secretaria de Fiscalização de Tecnologia de Informação (Sefti) que:
	9.4.1 inclua em seu plano operacional a realização de auditorias de conformidade nos contratos celebrados pelo Banco do Brasil com a empresa Cobra Tecnologia S.A., no período de outubro de 2013 a julho de 2017;
	9.4.2 elabore sumário executivo com os resultados consolidados do levantamento, para posterior submissão ao relator, para deliberação sobre sua divulgação;
	9.5 tornar sigilosos o relatório da equipe de fiscalização (peça 39) , o relatório e o voto pelo prazo de cinco anos, nos termos do art. 23, inciso VIII, da Lei 12.527/2011 (Lei de Acesso à Informação) c/c o art. 8º, inciso I, art. 9º, inciso VIII e §2º, da Resolução-TCU 294, de 2018, adotando as providências para que isso se reflita na base de dados desta Corte e no aplicativo "Classificação de peças do e-TCU com restrição de acesso", de modo que a concessão de vistas e cópias destes autos seja feita de acordo com as restrições ou permissões ali constantes, com acesso somente aos servidores que irão desenvolver atividades relacionadas aos autos;
	9.6 encaminhar os Anexos 1-a, 1-b, 1-c destes autos, respectivamente, às auditorias internas do Banco do Brasil, Caixa Econômica Federal e BBTS, mantendo-se o sigilo das informações pelo prazo indicado no item 9.6, nos termos do art. 25, §2º, da Lei 12.527/2011;
	9.7 enviar cópia da presente deliberação à Secretaria de Coordenação e Governança das Empresas Estatais à Secretaria de Governo Digital, ambas do Ministério da Economia, mantendo-se o sigilo das informações pelo prazo indicado no item 9.6, nos termos do art. 25, §2º, da Lei 12.527/2011; 
	9.8 autuar processo apartado de representação a fim de que a Secretaria de Fiscalização de Tecnologia de Informação (Sefti) aprofunde a apuração dos indícios de irregularidades referentes aos contratos celebrados pela Caixa Econômica Federal com a empresa CPM Braxis e, nos termos do art. 43, II, da Lei 8.443/1992, realize imediatamente as audiências dos gestores responsáveis pelas seguintes irregularidades:
	9.8.1 celebração de dez contratos, pela Caixa Econômica Federal, por dispensa e inexigibilidade de licitação, com a empresa CPM Braxis, inclusive os respectivos aditivos, no período de fevereiro de 2013 a março de 2015, com elevados indícios de descumprimento da legislação e da jurisprudência deste Tribunal, com destaque para o entendimento firmado pelo Acórdão 2094/2004-TCU-Plenário, itens 9.1.2 e 9.1.3 (rel. Min. Marcos Bemquerer) ;
	9.8.2 celebração de contratos com percentual de aditivos superior a 25%, relacionados nas Tabelas 14, 15 e 16 do relatório de levantamento, além dos Contratos 201496000097 (Banco do Brasil) e 337/2013 (Caixa Econômica Federal) , em descumprimento ao disposto no art. 65, §§1º e 2º, da Lei 8.666/93.
	9.9 arquivar os presentes autos.

Levantamento sobre contratações de Tecnologia da Informação em bancos públicos.

Banco do Brasil S.A.; BB Tecnologia e Serviços S.A.; Caixa Econômica Federal.

3. Interessados/Responsáveis: não há.

13.1. Ministros presentes: José Mucio Monteiro (Presidente), Walton Alencar Rodrigues, Benjamin Zymler, Augusto Nardes, Aroldo Cedraz, Raimundo Carreiro (Relator), Ana Arraes, Bruno Dantas e Vital do Rêgo.
13.2. Ministros-Substitutos presentes: Augusto Sherman Cavalcanti, Marcos Bemquerer Costa, André Luís de Carvalho e Weder de Oliveira.

ACORDAO-COMPLETO-2536481

Acórdão 585/2023 - Plenário

ACORDAO-COMPLETO-2442267

Acórdão de Relação 156/2021 - Plenário

Acórdão de Relação

RAIMUNDO CARREIRO

Documento classificado como sigiloso com fundamento no § 1º do art. 108 da Lei  8.443/1992 (Lei  Orgânica do TCU) c/c o art. 22 da Lei 12.527/2011 (Lei de Acesso à Informação).

Murilo Muraro Fracari (22.934/OAB-DF) e outros, representando Caixa Econômica Federal.

Não atuou.

Documento classificado como sigiloso com fundamento no § 1º do art. 108 da Lei 8.443/1992 (Lei Orgânica do TCU) c/c o art. 22 da Lei 12.527/2011 (Lei de Acesso à Informação).

RELATÓRIO DE LEVANTAMENTO (RL)

Secretaria de Fiscalização de Tecnologia da Informação (Sefti).